【裁判字號】    97,交聲,2815
【裁判日期】    971229
【裁判案由】    聲明異議
【裁判全文】
臺灣高雄地方法院交通事件裁定        97年度交聲字第2815號
原處分機關  高雄市政府交通局
異  議  人  乙○○
上列受處分人因違反道路交通管理處罰條例案件，對於高雄市政
府交通局所為之處分（原處分：高市交裁字第裁32-NJ0000000號
），聲明異議，本院裁定如下：
    主  文
異議駁回。
    理  由
一、異議意旨略以：異議人即受處分人乙○○駕駛車號D8-2832
    號自用小客車（下稱系爭車輛），於民國97年10月4 日8 時
    7 分許，行經高雄縣大樹鄉台21線與九大路口處，因該路口
    號誌固障，兩方行向均顯示紅燈，異議人一直等不到綠燈，
    遂往前直行，詎竟遭拍照而逕行舉發有闖紅燈之違規情事，
    原處分機關並以異議人駕車行經有燈光號誌管制之交岔路口
    闖紅燈為由，依道路交通管理處罰條例第53條第1 項、第63
    條第1 項第3 款之規定，裁處罰鍰新台幣（下同）2,700 元
    ，並記違規點數3 點。惟系爭車輛並無闖紅燈之違規行為，
    原處分機關未予詳查即遽為裁決，實有未恰，又原處分機關
    裁決書上記載違規地點為「大樹鄉台21線與九」，記載不清
    ，亦有瑕疵，爰依法聲明異議等語。
二、按「汽車駕駛人，行經有燈光號誌管制之交岔路口闖紅燈者
    ，處新台幣1 千8 百元以上5 千4 百元以下罰鍰」、「汽車
    駕駛人有下列各款所列條款之一者，除依原條款處罰鍰外，
    並予記點：三、有第43條、第53條或第54條情形之一者，各
    記違規點數三點」，道路交通管理處罰條例第53條第1 項、
    第63條第1 項第3 款分別定有明文。次按車輛面對圓形紅燈
    表示禁止通行，不得超越停止線或進入路口，亦有道路交通
    標誌標線號誌設置規則第206 條第5 項第1 款規範明確。經
    查：
  (一)證人即高雄縣政府警察局交通大隊警員甲○○到庭證述：裝
    設在高雄縣大樹鄉台21線與九大路口處感應式照相機之感應
    線圈，是設於停止線與班馬線的中央，車輛於紅燈狀態下通
    過感應線圈，才會啟動感應式照相機，我於97年10月4 日，
    並未接獲該路口號誌有固障的通報，而且為了要讓車輛淨空
    ，該路口的號誌設定本來就有兩方行向均是紅燈的情況，但
    時間最長不會超過1 分鐘，另該路口之感應式照相機有設定
    在號誌固障時，所拍攝之相片其上黃燈秒數會顯示9.9 秒，
    但本件舉發相片上黃燈秒數是顯示正常的4.7 秒，可見肇事
    時該路口處之號誌並無固障，且我們也有檢查過，該路口之
    感應線圈儀器功能正常等語明確（本院卷第21至22頁），衡
    諸證人甲○○與異議人素昧平生，並無嫌隙，殊無刻意為不
    利於異議人之證述之理，故所證應堪採信。本件異議人於違
    規時間駕駛系爭車輛通過該路口時，該路口之號誌係正常運
    作乙情，堪以認定。
  (二)再者，觀諸異議人不爭執其真正之違規相片2 張，其中第1
    張係在紅燈啟動1.8 秒時拍攝，當時系爭車輛的後輪是壓在
    停止線上，至另1 張而則係在紅燈啟動第2.8 秒時拍攝，當
    時系爭車輛已經到達路口中央處（詳本院卷第18頁），可見
    異議人駕駛之系爭車輛於該路口之號誌顯示紅燈時，仍直行
    通過停止線而進入路口，是以異議人於上開時、地確有闖越
    紅燈之事實甚明。
  (三)至於本件違規地點為高雄縣大樹鄉台21線與九大路口，原處
    分機關裁決書上記載違規地點為「大樹鄉台21線與九」，固
    有記載不周詳之處，然異議人闖越紅燈之違規事證明確，原
    處分機關因而引用道路交通管理處罰條例第53 條1項之規定
    ，裁處異議人罰鍰2,700 元並記違規點數3 點，於法並無違
    誤，量罰亦甚妥適，該裁決書上記載疏漏之處於裁決結果不
    生影響，仍應予維持，本件異議為無理由，應予駁回。
三、據上論斷，應依道路交通案件處理辦法第19條，裁定如主文
    。
中    華    民    國    97    年    12    月    29    日
                   交通法庭    法  官  莊珮君
以上正本證明與原本無異。
如不服本裁定應於送達後5日內向本院提出抗告狀。
中    華    民    國    97    年    12    月    29    日
                               書記官  秦富潔


司法院資訊處製作；財團法人民間司法改革基金會備份。
